【裁判字號】    99,交抗,627
【裁判日期】    991228
【裁判案由】    聲明異議
【裁判全文】
臺灣高等法院高雄分院刑事裁定         99年度交抗字第627號
    抗  告  人
    即受處分人  楊喬宇
上列抗告人因違反道路交通管理處罰條例聲明異議案件，不服臺
灣高雄地方法院中華民國99年11月23日裁定（99年度交聲字第23
20號），提起抗告，本院裁定如下：
    主  文
抗告駁回。
    理  由
一、抗告意旨略以：查異議人當日前方駕駛人並非熟識之人，僅
    看其闖紅燈，為貪圖方面，亦隨之闖紅燈，並無二輛車共同
    在道路上以危險方式駕駛或在道路上競駛、競技，故貴院之
    裁定，顯有錯誤，為此提起抗告，請求撤銷原裁定云云。
二、原裁定略以：(一)異議人楊喬宇於民國99年5 月23日凌晨1 時
    29分至1 時31分許，騎乘車牌號碼YF2-821 號重型機車，行
    經高雄市○○○路路段時，與他部機車共同多次闖越紅燈、
    行駛禁行機車道、逆向行駛、逆向行駛間闖越紅燈，經舉發
    單位即高雄市政府警察局鼓山分局員警全程錄影蒐證後，以
    異議人駕駛系爭機車與其他機車有「2 輛以上汽車共同在道
    路上以危險方式駕駛」之情形為由，逕行依違反道路交通管
    理處罰條例第43條第3 項規定掣單舉發，並經原處分機關即
    高雄市政府交通局依道路交通管理處罰條例第43條第3 項、
    第5 項規定，裁處異議人罰鍰3 萬元，吊銷駕駛執照，並施
    以道安講習等情，有舉發違反道路交通管理事件通知單、蒐
    證錄影擷取畫面9 張、高雄市政府交通局裁決書等在卷可稽
    。(二)異議人於本院調查期日中，對於事發當時確與友人騎乘
    機車共同多次闖越紅燈、逆向行駛、違規轉彎等行為一節，
    並不爭執（見本院99年11月2 日調查筆錄），而經本院當庭
    勘驗高雄市政府警察局鼓山分局現場蒐證錄影光碟結果，異
    議人於案發當日即99年5 月23日凌晨1 時29分35秒至1 時31
    分23秒間，在高雄市○○○路路段則連續有下列違規情事存
    在：1.於當日凌晨1 時29分35秒至1 時29分51秒間，異議人
    騎乘系爭機車與車牌不詳之機車1 部（下稱他車），在五福
    二路與文橫二路路口第1 次共同闖越路口紅燈，並自畫面左
    方超越警方後高速行駛。2.於當日凌晨1 時29分52秒至1 時
    30分2 秒間，系爭機車與他車高速行駛，並在五福二路與林
    森一路路口第2 次共同闖越紅燈。3.於當日凌晨1 時30分3
    秒至1 時30分10秒間，系爭機車與他車高速行駛，並第1 次
    行駛至五福二路禁行機車道內。4.於當日凌晨1 時30分11秒
    至1 時30分14秒間，系爭機車先在五福二路與忠孝一路路口
    停等紅燈，惟於見到他車闖越該路口紅燈後，系爭機車隨即
    亦闖越該路口紅燈（第3 次闖越紅燈）。5.當日凌晨1 時30
    分15秒至1 時30分19秒間，系爭機車第2 次行駛至五福二路
    禁行機車道內。6.當日凌晨1 時30分20秒至1 時31分01秒間
    ，系爭機車與他車共同在五福二路迴轉後，隨即在五福二路
    上與他車第1 次共同逆向行駛。7.當日凌晨1 時31分2 秒至
    1 時31分8 秒間，系爭機車與他車先穿越五福二路與忠孝一
    路路口處待轉區機車群後，隨即共同右轉闖越紅燈（第4 次
    闖越紅燈），並逆向行駛（第2 次逆向行駛）。8.當日凌晨
    1 時31分9 秒至1 時31分23秒間，系爭機車與他車在五福二
    路上併行行駛，並左轉共同逆向行駛於對向車道（第3 次共
    同逆向行駛），此有卷附勘驗筆錄可稽，復有蒐證錄影光碟
    擷取畫面9 張可憑，是異議人於短短未逾2 分鐘之時間內，
    即與他車共同闖越紅燈4 次、行駛至禁行機車道上2 次、逆
    向行駛3 次，共計有9 次違規之事實，核其上揭駕駛行為，
    實已對於道路交通安全產生實質危害，是本件異議人之交通
    違規事實確屬明確。故原處分機關憑此等連續違規情事，認
    定異議人之駕駛行為業已構成危險駕駛行為，當非無據。(三)
    至異議人雖稱：伊並未與友人所騎乘之機車有競駛行為存在
    ，故原處分機關僅憑上開個別違規行為，依道路交通管理處
    罰條例第43條第3 項規定課以裁罰處分，係屬有誤云云。然
    揆諸前揭規定可知，二車以上在道路上競駛之行為，固屬道
    路交通管理處罰條例第43條第3 項所列舉違規行為態樣之一
    ，惟該條項復同時將二車以上共同違反該條第1 項各款所示
    之行為，併列為處罰行為態樣，顯見該條項所列各種違規行
    為，本屬獨立不同之處罰態樣，當應個別判斷。本件原處分
    機關係以異議人與其友人駕駛機車共同在道路上以危險方式
    駕駛之事實，依違反道路交通管理處罰條例第43條第1 項第
    1 款、第3 項，作為處罰依據，業如前述。異議人於上揭違
    規行為之際，究竟有無與其友人於道路上競駛之意圖存在，
    實與本件原處份機關所憑以認定之違規行為態樣無涉，是以
    ，異議人據上開理由，主張原處分有誤，並請求撤銷該處分
    ，應屬無由。(四)綜上所述，本件異議人於上開時、地，有二
    車以上共同在道路上以危險方式駕車行為之事實，堪以認定
    。原處分機關依上述規定，裁處罰鍰3 萬元，吊銷駕駛執照
    ，並施以道安講習，於法自無不合，本件異議人之異議，為
    無理由，應予以駁回等語。
三、按「汽車駕駛人，駕駛汽車有下列情形之一者，處新臺幣6
    仟元以上2 萬4 仟元以下罰鍰，並當場禁止其駕駛：一、在
    道路上蛇行，或以其他危險方式駕車。‧‧。」、「二輛以
    上之汽車共同違反第1 項規定，或在道路上競駛、競技者，
    處汽車駕駛人新臺幣3 萬元以上9 萬元以下罰鍰，並當場禁
    止其駕駛及吊銷其駕駛執照。」、「汽車駕駛人違反第1 項
    、第3 項規定者，應接受道路交通安全講習。‧‧」，道路
    交通管理處罰條例第43條第1 項第1 款、第3 項、第5 項前
    段分別定有明文。
四、經查：異議人於聲明異議狀記載「‧‧查異議人因貪圖方便
    至前路口轉彎而逆向行駛，以致違規，唯並無意圖危險駕駛
    或二輛車競速‧‧」（見原審卷第2 頁），但於原審99年11
    月2 日訊問時卻供稱：「那天是跟朋友在五福路的享溫馨KT
    V 唱歌，結束後朋友騎車引領我去下一個聚會地點，當天確
    是由我騎乘YF2-821 號機車，從五福二路右轉中山路往左營
    方向行駛，是在五福二路上被拍攝，當天我有闖紅燈三次及
    違規左轉一次，還有一次逆向行駛，當時我是跟著朋友所騎
    乘的摩托車。」等語（見原審卷第20頁），然於抗告狀又稱
    ：「‧‧查異議人當日前方駕駛人並非熟識之人，僅看其闖
    紅燈，為貪圖方面，亦隨之闖紅燈，並無二輛車共同在道路
    上以危險方式駕駛或在道路上競駛、競技‧‧」（見本院卷
    ），可見異議人對於其案發時為何連續闖紅燈、逆向行駛，
    先後所述不一，但其確有於短短未逾2 分鐘之時間內，即與
    他車共同闖越紅燈4 次、行駛至禁行機車道上2 次、逆向行
    駛3 次，共計有9 次違規之事實，實已對於道路交通安全產
    生實質危害，此業據原審99年11月2 日當庭勘驗警方蒐證錄
    影光碟屬實，有原審勘驗筆錄在原審卷第21頁至第23頁可稽
    ，復有蒐證錄影光碟擷取畫面9 張在原審卷第13頁、第14頁
    足憑，是異議人違規事證明確。原審依道路交通管理處罰條
    例第43條第1 項第1 款、第3 項、第5 項前段、道路交通案
    件處理辦法第19條之規定，裁定駁回抗告人之異議，核無違
    誤。抗告人仍執陳詞，提起抗告，並無理由，應予駁回。
五、據上論結，應依道路交通案件處理辦法第26條，刑事訴訟法
    第412 條，裁定如主文。
中    華    民    國    99    年    12    月    28    日
                  刑事第二庭    審判長法  官  林正雄
                                      法  官  邱明弘
                                      法  官  黃壽燕
以上正本證明與原本無異。
不得再抗告。
中    華    民    國    99    年    12    月    28    日
                                      書記官  戴志穎

司法院資訊處製作；財團法人民間司法改革基金會備份。
